【裁判字號】    99,易,783
【裁判日期】    991008
【裁判案由】    竊盜
【裁判全文】
臺灣桃園地方法院刑事判決               99年度易字第783號
公  訴  人  臺灣桃園地方法院檢察署檢察官
被      告  甲○○
上列被告因竊盜案件，經檢察官聲請以簡易判決處刑（99年度速
偵字第140 號），本院認不應以簡易判決處刑，改依通常程序審
理，本院判決如下：
    主  文
甲○○攜帶兇器竊盜，累犯，處有期徒刑柒月。
    事  實
一、甲○○前因強盜等案件，經本院以91年度少訴字第3 號刑事
    判決判處應執行有期徒刑7 年確定，於民國93年4 月20日入
    監執行，至97年8 月25日縮刑假釋出獄，迄98年12月7 日假
    釋期滿（羈押折抵238 日），假釋未經撤銷，所餘刑期以已
    執行論而執行完畢（構成累犯）。詎其猶不知悔改，復意圖
    為自己不法之所有，於99年4 月17日晚上11時許，攜帶客觀
    上足以對人之生命、身體、安全構成威脅，長約18.5公分金
    屬製具有危險性之兇器扳手1 支，在桃園縣大園鄉航空城附
    近之某停車場內，持前開扳手竊取乙○○所有之車牌號碼MK
    -2976 號自用小客車車牌2 面，得手後逃逸，並將所竊得之
    上開車牌2 面，懸掛在其所使用原車牌號碼6P-3239 號自用
    小客車上。嗣於99年4 月19日凌晨1 時40分許，甲○○駕駛
    懸掛上開竊得車牌之自用小客車，行經桃園縣中壢市○○路
    與松勤街口，為警攔檢當場查獲。
二、案經桃園縣政府警察局中壢分局報請臺灣桃園地方法院檢察
    署檢察官偵查後聲請簡易判決處刑，經本院改依通常程序審
    理。
    理  由
一、按傳聞法則之重要理論依據，在於傳聞證據未經當事人之反
    對詰問予以核實，乃予排斥，惟若當事人已放棄對原供述人
    之反對詰問權，於法院審判時表明同意該等傳聞證據可作為
    證據，基於證據資料愈豐富，愈有助於真實發現之理念，並
    貫徹刑事訴訟法修法加重當事人進行主義之精神，確認當事
    人對於證據能力有處分權之制度，傳聞證據經當事人同意作
    為證據，法院認為適當者，亦得為證據。另當事人於調查證
    據時，對於傳聞證據表示「沒有意見」，而未於言詞辯論終
    結前聲明異議，應視為已有將該等傳聞證據採為證據之同意
    ，此刑事訴訟法第159 條之5 定有明文。本案被告甲○○於
    本院審理時，對卷內人證、書證、物證之證據能力並未表示
    爭執，迄本院辯論終結前，被告亦未爭執本案證據之證據能
    力，依刑事訴訟法第159 條之5 第2 項之規定，應視為被告
    已同意本案相關之傳聞證據均可作為證據，本院斟酌本案卷
    內之證據並非非法取得，亦無證明力明顯過低之情形，且經
    本院於審判期日依法進行證據之調查、辯論，被告於訴訟上
    之程序權，已受保障，前揭各該證據，均得採為證據。
二、上揭犯罪事實，業據被告迭於警詢、偵訊及本院審理時坦承
    不諱，核與證人即被害人乙○○於警詢時證述之情節相符，
    並有贓物領據、桃園縣政府警察局車輛尋獲輸入單（汽牌2
    面）、失車案件基本資料、查獲場場之照片等資料足資佐證
    ，足認被告前開自白與事實相符，堪以採信。本件事證明確
    ，被告犯行洵堪認定。
三、按所謂兇器，其種類並無限制，凡客觀上足以對人之生命、
    身體、安全構成威脅，具有危險性之兇器均屬之，且祇須行
    竊時攜帶此種具有危險性之兇器為已足，並不以攜帶之初有
    行兇之意圖為必要，最高法院79年度台上字第5253號判例意
    旨參照。查被告行為時所攜帶之扳手1 支，係長約18.5公分
    質地堅硬之金屬製品，業據被告供承在卷，客觀上足以危害
    他人生命、身體之安全，自屬兇器無疑。核被告所為，係犯
    刑法第321 條第1 項第3 款之攜帶兇器竊盜罪。查被告前有
    如事實欄一所載犯罪科刑及執行完畢之紀錄，此有臺灣高等
    法院被告前案紀錄表在卷可按，其前受有期徒刑執行完畢，
    於5 年內故意再犯本件有期徒刑以上之罪，為累犯，應依刑
    法第47條第1 項之規定加重其刑。爰審酌被告之素行，所犯
    竊盜案件之犯罪情節、所竊得之財物、被害人受損之程度，
    兼衡其犯後坦承犯行，態度尚屬良好等一切情狀，從輕量處
    如主文所示之刑，以資懲戒。又被告持以行竊之扳手，已於
    行為後丟棄一節，業據被告供述在卷，實無證據足認前開扳
    手尚屬存在，爰不另為沒收之諭知。
四、本件經檢察官聲請以簡易判決處刑，惟本院認有刑事訴訟法
    第451 條之1 第4 項但書第1 款之情形，改依通常程序審理
    ，且被告所犯刑法第321 條第1 項第3 款之加重竊盜罪，屬
    刑事訴訟法第376 條第2 款之案件，依刑事訴訟法第284 條
    之1 之規定，由本院獨任審判，附此說明。
據上論斷，應依刑事訴訟法第452 條、第284 條之1 、第299 條
第1 項前段，刑法第321 條第1 項第3 款、第47條第1 項，判決
如主文。
本案經檢察官黃俊華到庭執行職務。
中    華    民    國    99    年    10    月    8     日
                  刑事第九庭  法  官  吳為平
以上正本證明與原本無異。
如不服本判決應於收受判決後10日內向本院提出上訴書狀，並應
敘述具體理由。其未敘述上訴理由者，應於上訴期間屆滿後20日
內向本院補提理由書（均須按他造當事人之人數附繕本）「切勿
逕送上級法院」。
                              書記官  常毓生
中    華    民    國    99    年    10    月    12    日
附錄論罪科刑法條：
刑法第321條
犯竊盜罪而有左列情形之一者，處 6 月以上、 5 年以下有期徒
刑：
一、於夜間侵入住宅或有人居住之建築物、船艦或隱匿其內而犯
    之者。
二、毀越門扇、牆垣或其他安全設備而犯之者。
三、攜帶兇器而犯之者。
四、結夥三人以上而犯之者。
五、乘火災、水災或其他災害之際而犯之者。
六、在車站或埠頭而犯之者。
前項之未遂犯罰之。

司法院資訊處製作；財團法人民間司法改革基金會備份。
